【裁判字號】    98,簡抗,9
【裁判日期】    981030
【裁判案由】    給付貨款
【裁判全文】
臺灣新竹地方法院民事裁定               98年度簡抗字第9號
抗  告  人  皇和貿易有限公司
                        樓
法定代理人  乙○○
                        樓
相  對  人  香格里拉工業有限公司
兼  法  定  甲○○
代  理  人              208.
相  對  人  丁○○
            丙○
            戊○
            己○○
上列抗告人因與相對人間給付貨款事件，對於中華民國97年4月3
0日本院97年度竹簡字第225號裁定提起抗告，本院裁定如下：
    主  文
抗告駁回。
抗告程序費用新臺幣壹仟元由抗告人負擔。
    理  由
一、按提起抗告，如逾抗告期間或係對於不得抗告之裁定而抗告
    者，原第一審法院應以裁定駁回之。又抗告不合法者，第二
    審法院應以裁定駁回之；但其情形可以補正者，審判長應定
    期間先命補正，民事訴訟法第495條之1第1項準用同法第442
    條第1項、第444條第1項規定甚明。而上開規定，依同法第4
    36條之1第3項之規定亦準用於簡易訴訟程序。
二、經查：
（一）本件抗告人於原審係以相對人香格里拉工業有限公司（以
      下簡稱香格里拉公司）積欠其貨款，相對人甲○○為相對
      人香格里拉公司之法定代理人，違反公司法第211條第2項
      之規定，應與相對人香格里拉公司負連帶賠償之責，相對
      人甲○○、丁○○、丙○、戊○、己○○為相對人香格里
      拉公司之股東，應為相對人香格里拉公司之清算人，亦應
      與相對人香格里拉公司負連帶賠償責任，而聲請對相對人
      香格里拉公司、甲○○、丁○○、丙○、戊○、己○○發
      支付命令，嗣經本院准以96年度促字第21118號對相對人
      香格里拉公司發支付命令，惟駁回抗告人其餘之聲請，旋
      經相對人香格里拉公司於法定期間針對該支付命令合法提
      出異議，且因兩造（即本件之抗告人與相對人香格里拉公
      司）爭執之貨款債權標的金額僅新臺幣（下同）395,300
      ，尚未逾500,000元，自應以債權人即抗告人支付命令之
      聲請，視為聲請調解，嗣再經原審以97年度竹簡調38號給
      付貨款事件進行調解，然調解不成立，原審即命兩造即為
      訴訟之辯論，而改以原審97年度竹簡字第225號給付貨款
      事件進行辯論，此有本院96年度促字第21118號支付命令
      事件案卷及原審民國97年3月10日調解筆錄在卷可參，是
      以，原審乃認為本件之抗告人於原審請求相對人香格里拉
      公司給付貨款事件，即應仍自支付命令聲請時，發生訴訟
      繫屬之效力。又因原審於對相對人香格里拉公司發支付命
      令後，已將支付命令連同本件抗告人之支付命令聲請狀送
      達相對人香格里拉公司，此有送達證書在卷足證，準此，
      原審乃據此認為抗告人於原審請求相對人香格里拉公司給
      付貨款事件，已可認本件抗告人於其支付命令聲請狀之送
      達相對人香格里拉公司時，即為訴狀之送達。且原審亦認
      為本件之抗告人於原審原係主張依貨款請求權請求相對人
      香格里拉公司給付貨款，此有抗告人於原審之原訴訟代理
      人明確陳述在卷（參原審97年3月10日調解程序筆錄），
      嗣抗告人其後始再以相對人甲○○違反公司法第211條第2
      項之規定，應依公司法第23條第2項規定與相對人香格里
      拉公司對抗告人負連帶賠償責任，及相對人甲○○、丁○○、丙○、戊○、己○○均未依公司法第24條規定進行清
      算，亦應與相對人香格里拉公司對抗告人負連帶賠償責任
      ，而另主張依侵權行為損害賠償之法律關係，追加相對人
      香格里拉公司、甲○○、丁○○、丙○、戊○、己○○應
      連帶賠償抗告人395,300元，及其中20萬元部分自87年1月
      26日起至清償日止；另其中195,300部分自87年3月7日起
      至清償日止，均按年息百分之5計算之利息，原審並認抗
      告人原係依貨款請求權請求相對人香格里拉公司給付貨款
      ，然其後追加相對人香格里拉公司、甲○○、丁○○、丙○、戊○、己○○賠償損害之請求權基礎則係侵權行為法
      律關係，二者訴訟之主要爭點事實及請求權基礎完全不同
      ，一為單純貨款給付義務，一為侵權行為之損害賠償責任
      ，各請求利益之主張在社會生活上無可認為係同一或關連
      ，且就原請求之訴訟及證據資料（有無給付貨款義務），
      於審理繼續進行在相當程度範圍內亦與追加之請求不具有
      同一性或一體性，而無從期待於後請求之審理得予以利用
      （尚無從僅依有無給付貨款義務即得認定有無損害賠償責
      任），以避免重複審理，自無法達到統一解決紛爭之目的
      。且因抗告人上開追加之訴，業經相對人香格里拉公司於
      原審審理時表示不同意追加，亦與原請求非屬同一基礎事
      實，且無民事訴訟法第255條第1項但書第3款至第7款之事
      由，自不得為訴之追加，原審乃據此於97年4月30日駁回
      抗告人於原審所為上開訴之追加。
（二）查抗告人前已於97年5月19日對上開97年度竹簡字第225號
      駁回追加之訴之裁定提起抗告，經本院於97年11月14日以
      抗告無理由駁回確定在案，此業經核閱本院97年度簡抗字
      第3號卷宗無誤，是本院97年4月30日所為97年度竹簡字第
      225號駁回追加之訴之裁定即屬已確定而不得抗告之裁定
      ，抗告人再對之提起抗告，揆諸首開規定，於法不合，且
      無從補正，應予駁回。
三、依民事訴訟法第436條之1第3項、第495條之1第1項、第444
    條、第95條、第78條，裁定如主文。
中    華    民    國    98    年    10    月    30    日
                  民事第一庭  審判長法  官  王銘勇
                                    法  官  林麗玉
                                    法  官  吳靜怡
以上正本係照原本作成。
本裁定不得再抗告。
中    華    民    國    98    年    10    月    30    日
                                    書記官  彭連喜


司法院資訊處製作；財團法人民間司法改革基金會備份。
